# 员工提出书面申请，不交社保，以后企业可否豁免不缴社保的责任？

提问人：chengangcpa 时间：2018-05-08 13:32:09
员工提出书面申请，不交社保，以后企业可否豁免不缴社保的责任？

回答人：chenyiwei
此问题建议咨询律师。个人理解社保的缴纳是企业的法定义务，不可能因为员工个人的豁免而解除。因为社保并不是完全归入个人账户，还具有统筹的属性。少缴社保（尽管有员工个人的豁免）对统筹产生影响。